臺灣桃園地方法院刑事判決　　　　　　　　　　　　　九十一年度易緝字第三八號
　　公訴人　臺灣桃園地方法院檢察署檢察官
　　被　告　戊○○
右列被告因竊盜案件，經檢察官提起公訴（九十年度偵字第一一六九九號），暨併案
審理（九十一年偵字第五九一Ｏ號），本院判決如左‥
    主  文
戊○○共同連續攜帶兇器、毀壞安全設備竊盜，處有期徒刑壹年貳月。
    事  實
一、戊○○基於概括之犯意，意圖為自己不法之所有，與羅義龍（另案由本院審理中
    ）及綽號「阿輝」之不詳姓名成年男子共同基於犯意聯絡，於民國九十年三月二
    十一日下午某時，持其等所有之客觀上具有危險性之兇器之螺絲起子二枝（約長
    二十五公分），至桃園縣中壢市○○○街四十七之二號四樓乙○○住所，戊○○
    擔任把風工作，由羅義龍以前揭螺絲起子毀壞門鎖之安全設備後，與「阿輝」進
    入屋內（侵入住宅部分未據告訴）竊取乙○○所有之金手鍊一條、戒指四只、白
    金鑽戒二只、項鍊一條、翻譯機一台、太平洋百貨公司禮券面額共新台幣（下同
    ）七千五百元、ＰＳ及ＰＳ２電動玩具各一台（含手提袋）、郵票約定一千元、
    胸針一個及統一發票等物，得手後，朋分花用。
二、戊○○、羅義龍及「阿輝」又於九十年九月八日上午十時許，持前揭螺絲起子，
    至桃園縣中壢市○○街四十五號之一四樓丙○○住處，戊○○擔任把風工作，羅
    義龍以前揭螺絲起子毀壞門鎖後，與「阿輝」進入屋內（侵入住宅部分未據告訴
    ），竊取丙○○所有之手鍊一條、戒指三只、項鍊三條、存錢筒一個（內有現金
    不詳），得手後，朋分花用。
三、戊○○復與綽號「阿強」之不詳姓名成年男子基於意圖為自己不法之所有之犯意
    聯絡，於九十年九月二十五日中午十二時許，至桃園縣平鎮市○○路○○段四Ｏ
    六巷二弄一號工地樣品屋，因門未鎖，即開門逕行進入，共同竊取丁○○所有之
    床罩二組，得手後，為丁○○發覺，報警查獲戊○○，「阿強」則趁機逃跑。戊○○經警移送台灣桃園地方法院檢察署檢察官訊問釋回。
四、戊○○又與羅義龍及「阿輝」於九十年十一月二日日出後之上午七時前某刻，至
    桃園縣中壢市○○路一八六號十一樓甲○○住所，由戊○○擔任把風，羅義龍持
    前揭螺絲起子毀壞門鎖後，與「阿輝」進入屋內（侵入住宅部分未據告訴），竊
    取甲○○所有之現金二萬元及金項鍊、戒指、手鍊等物。得手後，朋分花用。
五、戊○○又與羅義龍及「阿輝」於九十年十一月二十八日晚上十一時許，至桃園縣
    中壢市○○路十九號七樓桃園縣不動產職業工會辦公室（未有人居住在內），由
    戊○○把風，羅義龍則持前揭螺絲起子毀壞門鎖後，與「阿輝」進入屋內（侵入
    建築物部分未據告訴），竊取工會理事長己○○所持有之伍拾元硬幣一千餘元、
    拾元硬幣二千餘元、二十五元之郵票九十張、六元郵票二十張，得手後朋分花用
    。
六、嗣因在前揭乙○○、丙○○、桃園縣不動產職業工會辦公室、甲○○住所（或營
    業處所）採得戊○○之指紋，而查悉上情。
七、案經桃園縣警察局中壢分局報告台灣桃園地方法院檢察署檢察官偵查起訴，暨併
    案審理。
    理  由
一、右開事實業據被告戊○○自白不諱，核與被害人乙○○、丁○○、丙○○、甲○○、己○○等人指述相符，並有刑事警察局鑑驗書影本四紙在卷可稽，故本件事
    證已臻明確，被告犯行洵堪認定。
二、核被告所為（事實欄一、二、四、五之犯行）係犯刑法第三百二十一條第一項第
    二款、第三款之攜帶兇器、毀壞安全設備竊盜罪，及刑法第三百二十條第一項之
    竊盜罪（事實欄三之犯行），被告戊○○就犯罪事實欄一、二、四、五之犯行與
    羅義龍及綽號「阿輝」之不詳姓名成年男子有犯意之連絡及行為之分擔，均為共
    同正犯。被告戊○○就犯罪事實欄三之犯行，與綽號「阿強」之不詳姓名成年男
    子有犯意之連絡及行為之分擔，均為共同正犯。又其先後五次犯行，時間緊接，
    手法相同，觸犯同一構成要件之罪名，顯係基於概括之犯意為之，應從一重依攜
    帶兇器毀壞安全設備竊盜罪論處。犯罪事實欄二至五之犯行，雖未據公訴人起訴
    ，唯該部分之犯行與起訴犯罪事實有連續犯之裁判上之一罪關係，為起訴效力所
    及，本院自得審理，併予敘明。爰審酌被告之品行、犯罪動機、目的、手段、所
    生損害、被告於行為時年滿十八歲年輕識淺及擔任把風犯行較其餘共犯輕微、審
    理中自白犯罪態度良好等一切情狀，量處如主文所示之刑，以示懲儆。
三、被告犯罪所用之螺絲起子二枝，並未扣案，且據被告供陳業已丟棄，既已滅失自
    無法宣告沒收，併予敘明。
據上論斷，應依刑事訴訟法第二百九十九條第一項前段，刑法第二十八條、第五十六
條、第三百二十一條第一項第三款、第二款，判決如主文。
本案經檢察        到庭執行職務。
中      華      民      國    九十一    年      五      月     十五     日
                                臺灣桃園地方法院刑事第一庭
        法  官  吳爭奇
右正本證明與原本無異。
如不服本判決，應於送達後十日內，向本院提出上訴狀。
                                    書記官  古玉琴
中      華      民      國    九十一    年      五      月     十五     日
論罪科刑依據之法條
刑法第三百二十一條
犯竊盜罪而有左列情形之一者，處六月以上五年以下有期徒刑：
一、於夜間侵入住宅或有人居住之建築物、船艦或隱匿其內而犯之者。
二、毀越門扇、牆垣或其他安全設備而犯之者。
三、攜帶兇器而犯之者。
四、結夥三人以上而犯之者。
五、乘火災、水災或其他災害之際而犯之者。
六、在車站或埠頭而犯之者。
前項之未遂犯罰之。
刑法第三百二十條
意圖為自己或第三人不法之所有，而竊取他人之動產者，為竊盜罪，處五年以下有期
徒刑、拘役或五百元以下罰金。
意圖為自己或第三人不法利益，而竊佔他人之不動產者，依前項之規定處斷。
前二項之未遂犯罰之。
